---
title: "中文beamer演示稿模板"
author: "李东风"
date: "2022年1月5日"
documentclass: beamer
bibliography: [mybib.bib]
biblio-style: apa
link-citations: yes
description: "这是用R的bookdown功能制作中文bearmer演示稿的模板，输出格式为beamer_presentation."
output: 
  beamer_presentation:
    includes:
      in_header: preamble.tex
    latex_engine: xelatex
    slide_level: 2
    theme: CambridgeUS
    colortheme: dolphin
    citation_package: biblatex
    keep_tex: yes
language:
  label:
    thm: '定理'
    def: '定义'
    exm: '例'
    proof: '证明: '
    solution: '解: '
    fig: '图'
    tab: '表'
  ui:
    chapter_name: ''
delete_merged_file: true
---

# 简介 {#intro}

## 安装使用

* 这个子目录是用R Markdown制作beamer格式的PDF演示稿的模板。
* 只要将“Beamer”子目录复制到同级的一个子目录如“Books/MyBeamer”，
  然后在这个目录中建立一个RStudio项目，
  就可以修改为自己所需的演讲稿内容。

## 设置

* 这里的主要文件是“demo.Rmd”文件，
  演讲稿内容写在这个文件中。
* 一些设置写在“demo.Rmd”文件开头的的元数据中，
  元数据就是开头用三个减号界定的部分。
* 请谨慎修改元数据中的设置，
  否则可能导致中文显示不出来。

# 使用方法

* 用两个井号开始一个新的页面，并在两个井号和空格之后输入页面标题。
* 也可以用三个减号简单地换页，新页面没有标题。
* 用如下命令编译为PDF：

```{r, echo=TRUE, eval=FALSE}
bookdown::render_book("demo.Rmd",  
  output_format="beamer_presentation", encoding="UTF-8")
```

* 编译的PDF结果文件自动命名为“`demo.pdf`”。

## 局限

* 因为章节、图、表、公式的交叉引用需要bookdown包支持，
  而bookdown还没有支持beamer格式，
  所以这些功能暂缺。
* 可以使用原始latex命令，
  或者直接使用人为的编号和引用。

# 内容范例

## 数学公式

* 行内公式如：$\Gamma(\alpha) = \int_0^\infty x^{\alpha-1} e^{-x} \,dx$.
  注意行内公式的首尾不要有空格。
* 无编号的独立公式：
$$
  e^x = \sum_{k=0}^\infty \frac{x^k}{k!} .
$$
* 无编号的多行公式：
$$\begin{aligned}
  y =& (a+b)^2 - (a-b)^2 \\
  =& 4ab .
\end{aligned}$$

---

* 单行的编号公式与引用，利用原始latex代码：
\begin{equation}
  y = (a+b)^2 - (a-b)^2 
  \label{eq:myform01}
\end{equation}
* 见公式\eqref{eq:myform01}。
* 多行的编号公式：
\begin{align}
  y =& (a+b)^2 - (a-b)^2 \nonumber \\
  =& 4ab . \label{eq:myform02}
\end{align}
* 见公式\eqref{eq:myform02}。


## 图形和图形引用

```{r prg-testfig, fig.cap="测试图形", out.width="50%"}
plot(1:10, (1:10)^2, type="l")
```

程序代码段中用`fig.cap`指定图形的标题，
自动产生编号，但引用需要人为管理，如：见图1。

## 表格和表格引用

```{r prg-testtab}
knitr::kable(mtcars[1:6, 1:4], caption="样例表格")
```

在`knitr::kable`函数中使用`caption`选项增加表格标题，
自动产生编号，但引用需要人为管理，如：见表1。


## 引用参考文献

* 单篇文献如：[@MWP06-HighStat]
* 多篇文献如：[@Wichmann1982:RNG; @Unwin-Visualize06]

# 参考文献



